# 求助陈版，关于外商投资企业提取的奖福基金的使用。

提问人：yhzhuwei 时间：2017-05-05 10:58:11
被审计单位为上市公司控股子公司且为外商投资企业，其按照之前的规定计提了奖福基金，一直未使用，目前该企业处于停业状态，经过税务清算，可能需要补交员工住房公积金。当时计提奖福基金时并未约定具体用途，那么公司能否召开董事会，对上述奖福基金的具体用途做出决议-用于补缴住房公积金。对于上述处理，不知能否实行？

回答人：chenyiwei
奖福基金制度最初设立时，其用途主要规定为两项：购建中方职工住房；中方职工非经常性奖励。后来随着住房制度改革，前一项内容早已不适用，后一项内容在实务操作中一般体现为年终奖等。像你这样的特殊情况，和原先购建职工住房的用途也算沾边，建议在合资企业董事会通过该决议后，并获得上市公司董事会的批准，方可这样操作，同时还应遵守不得超额缴存住房公积金的规定。

提问人：呼叫帮助 时间：2017-05-06 21:57:40
外资企业提取的奖福基金外方人员是否可以列支？我审计遇到过，只不过当时我没有在意，我认为只要是单位的员工就可以列支。

回答人：chenyiwei
虽然没有明确规定，但一般理解仅限用于中方职工福利。包括以前一些中外合资企业中方管理层采用名义工资办法的，名义工资高于实发工资的差额，也是用于中方员工福利。

提问人：呼叫帮助 时间：2017-05-07 16:27:07
陈版在审计合作企业时我还遇到这样的事， 根据《中外合作经营企业法》及其实施细则的规定，在企业合同中约定合作期满时，企业的全部固定资产无偿归中方，同时中外双方要按照有关法律的规定合同约定对企业的债务承担责任，在保证企业正常生产经营活动的情况下，外国投资者可以申请采取以下几种方式先行回收投资： （ 1 ）在按照投资或者提供合作条件进行分配的基础上，可在企业合同中约定提高外商的收益分配比例； （ 2 ）经财政税务机关审查批准，外国投资者可在企业缴纳所得税前以利润回收投资； （ 3 ）
经财政税务机关和审查批准机关批准，外国投资者还可采取以经营收入、产品分成方式回收投资； （ 4 ）在合同中约定以固定资产折旧、无形资产摊销、开办费摊销等其它方式回收投资。 最后合作企业按 4 项的规定以固定资产折旧方式回收投资。 问题是合作企业以每季度固定资产折旧数额偿还外方的投资的同时也一道偿还中方，我认为合作企业的做法不符合法规？

回答人：chenyiwei
你的理解基本合理，提前收回投资仅限于外方，且需经过财政部门审批（现已不需要），可根据财政部门的批件确定其处理的恰当与否。

提问人：xbqzqm 时间：2017-12-15 00:16:06
陈版主，企业前身为外资企业时用奖福基金上交政府封存用于为中方职工办理住房产权证，后外资企业退出。企业 2010 年 4 月通过外资企业收到退回的封存款 300 万，挂其他应付款。现企业已停产，只留少部分员工。企业现在想用这笔钱给员工发福利，请问是否可行？合规？还是按政府补助做营业外收入？如果营业外收入用纳税吗？是否需做审计调整，望万能的陈版给予解惑！

回答人：chenyiwei
如果少数几人把 300 万分了，是否有私分嫌疑？而且该款项的用途也不包括发福利。